臺灣臺中地方法院刑事判決　　　　　　　　　　　　　九十三年度訴字第一二八號
　　公　訴　人　臺灣臺中地方法院檢察署檢察官
　　被　　　告　卯○○
　　　　　　　　戊○○
　　　　　　　　天○○
　　　　　　　　丑○○原名：.
　　　　　　　　己○○原名：.
　　　　　　　　玄○○
右列被告等因偽造文書等案件，經檢察官提起公訴（九十一年度偵字第一一五二一號
、九十二年度偵字第二一七八號），本院判決如左：
    主  文
卯○○、戊○○、天○○、丑○○、己○○、玄○○均無罪。
    理  由
一、公訴意旨略以：被告卯○○夥同案外人丁○○（另案由檢察官偵查中）二人，在
    臺中市○區○○路四段三五號，以經營「合興國際企業社」為掩飾。在報紙上刊
    登廣告，以應徵工作為餌，誘使不特定人打電話至該企業社應徵工作，再由該二
    人僱用與其等具有詐欺取財及偽造文書之概括犯意聯絡之同案被告申○○（待通
    緝到案後，另行審結），與被告戊○○、天○○、丑○○（原名：邱酩紋）、己○○（原名：吳進坤）及玄○○等六人，擔任員工。先後自民國九十年四月二十
    四日起，至九十年九月十二日止，分別接聽電話後，彼此相互配合，對被害人壬○○、巳○○（原名彭祖源）、癸○○、Ｂ○○、戌○○及黃○○等六人之應徵
    者，佯稱：應徵者所學與應微工作項目不符云云，旋詐稱：可以代為介紹從事男
    公關（伴遊、伴舞）之工作、此工作輕鬆且收入頗豐云云，致使該等應徵者心動
    後，即要求應徵從事男公關者，須先訂作一套日後上班所用之價值為新臺幣（下
    同）二萬五千元之高級西裝，致使該等應徵者不疑有詐，而陷於錯誤，繳納全數
    款項，或預納部分數額之訂金予被告等。待該等應徵者準備上班時，被告等又再
    向該等應徵者訛稱：至男公關舞廳上班，須再繳規費（紅包）一萬六千八百元予
    領班云云。如該等應徵者身上無現金時，被告等隨帶同該等應徵者，以申辦行動
    電話門號之方式，或要求應徵者，須以行使偽造各類所得扣繳暨免扣繳憑單，向
    銀行辦理信用貸款之方式，由被告等從中抽取高額傭金後，用以抵付上開規費（
    紅包）。被告等即共同以上開詐術，詐騙該等應徵者之金錢。嗣因被告玄○○深
    覺不安，乃向臺中市警察局第二分局檢舉其餘被告之犯行，而查悉上情。因認被
    告等共同涉有刑法第三十九條第一項詐欺取財與同法第二百十六條、第二百十條
    行使偽造私文書等罪嫌云云。
二、(一)、按犯罪事實應依證據認定之，無證據不得認定犯罪事實；另被告或共犯之自
    白，不得作為有罪判決之唯一證據，仍應調查其他必要之證據，以察其是否與事
    實相符；又案件不能證明被告犯罪者，應諭知無罪之判決，刑事訴訟法第一百五
    十四條第二項、第一百五十六條第二項、第三百零一條第一項分別定有明文。(二)
    、再者，認定不利於被告之事實，須依積極證據，苟積極證據不足為不利於被告
    事實之認定時，即應為有利於被告之認定，更不必有何有利之證據；又認定犯罪
    事實所憑之證據，雖不以直接證據為限，間接證據亦包括在內；然無論直接或間
    接證據，其為訴訟上之證明，須於通常一般之人均不致於有所懷疑，而得確信其
    為真實之程度者，始得據之為有罪之認定；另刑事訴訟法第一百六十一條已於九
    十一年二月八日修正公布，其第一項規定：檢察官就被告犯罪事實，應負舉證責
    任，並指出證明之方法。因此，檢察官對於起訴之犯罪事實，應負提出證據及說
    服之實質舉證責任。倘檢察官所提出之證據，不足為被告有罪之積極證明，或其
    指出證明之方法，無從說服法院以形成被告有罪之心證，基於無罪推定之原則，
    自應為被告無罪判決之諭知，業分經最高法院三十年上字第八一六號、七十六年
    臺上字第四九八六號、九十二年臺上字第一二八號著有判例。
三、公訴人認被告等共同涉有偽造文書及詐欺取財之犯行，無非係以：被害人壬○○
    、巳○○、癸○○、Ｂ○○、戌○○及黃○○等六人之指述，證人酉○○之證述
    ，及偽造各類所得稅扣繳暨免扣繳單影本、西裝買賣合約書影本、本票影本、報
    紙剪報（分類廣告）等情為據。
四、(一)、訊據被告玄○○固不否認：曾於右揭時地，與其餘被告等一同受僱於案外人
    丁○○所經營設於臺中市○區○○路四段三五號之「合興國際企業社」，擔任員
    工，欲以上開詐術，向前來應徵之人，詐術財物之事實，但堅詞否認有何偽造文
    書及詐欺取財之犯行，辯稱：渠擔任員工後，並未實際詐騙過任何應徵者。渠係
    於應徵時，先遭其餘被告等詐騙後，再加以吸收，欲一同詐騙其他應徵者，故渠
    亦係本件被害人（參本院卷（二）第七○頁）云云。(二)、訊據被告卯○○、戊○○、天○○、丑○○及己○○等五人固均不否認：其等曾於右揭時地，受僱於案
    外人丁○○所經營設於臺中市○區○○路四段三五號之「合興國際企業社」，擔
    任員工。並分組在報紙上刊登廣告，吸引不特定之人前來應徵，再介紹工作予前
    來應徵之人，並向應徵者表示：該企業社可代為介紹訂作日後工作所需之一套價
    值二萬五千元之高級西裝之事實，但均堅詞否認有何偽造文書及詐欺取財之犯行
    ，均辯稱：係真正為應徵者介紹工作，且如應徵者須要訂作西裝時，始由其等介
    紹至合作之西裝店訂作西裝。並未強迫或詐騙應徵者須訂作西裝，且本票係由西
    裝店要求應徵者簽立，與其等無關等語。
五、經查：(一)、１、被害人巳○○、載國龍二人於九十三年二月六日本院準備程序時
    ，均陳稱：當初去應徵時，被告等有介紹男公關之工作，亦有訂作西裝及簽立本
    票，但事後沒有付錢及領取西裝，亦未依被告等之介紹，從事男公關之工作（參
    本院卷（一）第一二二頁至第一二四頁）等語。２、被害人黃○○於九十三年二
    月六日本院準備程序時，陳稱：沒有去應徵工作，僅有透過被告天○○介紹，向
    銀行辦理貸款。亦未有訂作西裝或簽立本票（參本院卷（一）第一二八頁）等語
    。３、被害人即勝光熱處理工業有限公司之實際負責人癸○○於九十三年二月六
    日本院準備程序時，陳稱：沒有去應徵工作，亦未有訂作西裝或簽立本票。九十
    一年度偵字第一一五一二號偵查卷第六九頁、第七○頁、第七七頁、第八一頁、
    第一二一頁所附之「勝光熱處理工業有限公司」之各類所得稅扣繳暨免扣繳單影
    本，係遭不詳之人所偽造（參本院卷（一）第一二三頁）等語。４、被害人即泰
    綸實業股份有限公司實際負責人戌○○於九十三年三月四日本院審理時，結稱：
    沒有去應徵工作，亦未有訂作西裝或簽立本票。九十一年度偵字第一一五一二號
    偵查卷第六一頁、第六二頁、第八三頁、第八七頁、第八八頁、第八九頁所附之
    「泰綸實業股份有限公司」之各類所得稅扣繳暨免扣繳單影本，係遭不詳之人所
    偽造（參本院卷（一）第一八六頁至第一八八頁）等語。５、被害人壬○○於九
    十三年四月六日本院審理時，結稱：當初去應徵時，被告等有介紹男公關（少爺
    ）之工作，亦有訂作西裝及簽立本票，但事後沒有付錢及領取西裝，亦未依被告
    等之介紹，從事男公關（少爺）之工作（參本院卷（二）第一○五頁至第一一○
    頁）等語。６、證人酉○○於九十三年四月六日本院審理時，結稱：曾與被告申
    ○○一同受僱在上開企業社工作約二星期，工作期間僅曾受被告申○○之託，向
    被害人巳○○催收訂作西裝之費用，其餘部分不清楚（參本院卷（二）第一○一
    頁至第一○四頁）等語。７、基上等情，尚難徒以：上開被害人壬○○、巳○○
    、癸○○、Ｂ○○、戌○○及黃○○等六人之指述，及證人酉○○之證述，即率
    認被告等確有公訴人所指之上開犯行。(二)、１、上開偵查卷內所附之偽造各類所
    得稅扣繳暨免扣繳單影本、西裝買賣合約書影本、本票影本、報紙剪報（分類廣
    告），係分別由被告玄○○、卯○○所分別提出（已為警混同附卷，致無從分辯
    何部分由何人所提出）等情，業據該二人供承在卷（參本院卷（一）第一二九頁
    、九十一年度偵字第一一五一二號第五二頁背面）。但被告等均否認有偽造上開
    各類所得稅扣繳暨免扣繳單影本及行使該等偽造私文書之犯行。２、被告玄○○
    於九十三年三月二十三日本院訊問時，供稱：上開偽造之各類所得稅扣繳暨免扣
    繳單影本，係由案外人姓名年籍均不詳、綽號「阿佳」之成年男子拿來的。渠係
    被其餘被告等先詐騙後，再吸收為成員，欲一同詐騙應徵者，但渠從未實際詐騙
    過任何應徵者，因渠均告知前來應徵者實情（參本院卷（二）第七○頁）等語。
    ３、準此，被告玄○○上開不利於其他共同被告等之供述，尚無從證明該等偽造
    之各類所得稅扣繳暨免扣繳單影本，係由被告等所偽造，及被告等有將之持以行
    使之事實。(三)、綜上等情，本件依公訴人所提之上開所有證據，並不足為被告等
    均有罪之積極證明，致無從說服本院形成被告等有罪之心證。又依被害人寅○○
    、地○○、辛○○、宙○○、子○○、丙○○、庚○○、辰○○、甲○○、午○○、乙○○、宇○○、未○○及Ａ○○等十四人先後於本院準備程序及審理時，
    所為指、結述之情節所示，亦無從證明被告等確有公訴人所指之上開犯行。至證
    人丁○○則經本院依法傳、拘，均未到庭。(四)、此外，本院復查無其他積極確切
    之證據，足認被告等確有公訴人所指之上開犯行。是揆諸上開說明意旨，自應為
    被告等均無罪之諭知。
六、同案被告申○○部分，待通緝到案後，另行審結。
據上論斷，應依刑事訴訟法第三百零一條第一項，判決如主文。
本案經檢察官亥○○到庭執行職務。
中      華      民      國      九十三      年      六    月    二十三  日
                                臺灣臺中地方法院刑事第十二庭
                                    審判長法  官  吳  進  發
                                          法  官  劉  兆  菊
                                          法  官  唐  敏  寶
右正本證明與原本無異。
如不服本判決，應於送達後十日內向本院提出上訴狀（須附繕本），上訴於臺灣高等
法院臺中分院。
                                          書記官
中      華      民      國      九十三      年      六    月    二十三  日
